【裁判字號】    99,上易,117
【裁判日期】    990127
【裁判案由】    詐欺
【裁判全文】
臺灣高等法院刑事判決            99年度上易字第117號
上  訴  人
即  被  告  乙○○
上列上訴人因詐欺案件，不服臺灣臺北地方法院98年度易字第31
35號，中華民國98年12月14日第一審判決（簡易判決處刑案號：
臺灣臺北地方法院檢察署98年度偵緝字第1939號），提起上訴，
本院判決如下：
    主  文
上訴駁回。
    理  由
一、不服第一審判決而上訴於第二審法院者，應提出上訴書狀，
    上訴書狀應敘述具體理由，刑事訴訟法第361條第1項、第2
    項定有明文。所謂「應敘述具體理由」，係指須就不服判決
    之理由為具體之敘述而非空泛之指摘而言。本件原判決認定
    ：被告乙○○可預見將自己帳戶之存摺、金融卡、印鑑章及
    密碼提供他人使用，可能遭不詳之人利用遂行詐欺犯罪，竟
    基於幫助詐欺之犯意，於民國94年7月底，交付自己開設之
    中華郵政股份有限公司公館郵局（下稱公館郵局）帳戶存摺
    、金融卡及密碼予「高韋翔」使用，業經原審判處罪刑確定
    並執行完畢。繼於94年8月間，向朱惟閔收購帳戶，朱惟閔
    於同年8月6日至8月17日間某日，在臺北市○○○路○段捷運
    公館站旁，將其開設之公館郵局局號000000-0號、帳號0000
    00-0號之帳戶存摺、金融卡及密碼，以新臺幣（下同）5、6
    千元之代價，出售予乙○○，乙○○再轉交給「高韋翔」使
    用。嗣有不詳之人意圖為自己不法所有，於94年8月17日撥
    打電話予甲○○，佯稱其為「創品科技公司」員工，該公司
    正舉辦「飢餓三十」活動，甲○○已於活動中抽中頭獎彩金
    681萬元，因甲○○之帳戶無法接收該款項，故暫轉至該公
    司於臺灣地區之常務董事「賴文強」帳戶云云，再接續以電
    話向甲○○訛稱其帳戶無法接收巨額現金，必須先扣繳機會
    贈與稅68萬元方能領獎云云，使甲○○誤信中獎之事而陷於
    錯誤，分別匯入40萬元、8萬元於朱惟閔前開公館郵局帳戶
    等情。因而論被告以犯幫助意圖為自己不法之所有，以詐術
    使人將本人之物交付，處有期徒刑陸月，如易科罰金，以銀
    元佰元即新臺幣玖佰元折算壹日。係依憑被告乙○○坦白
    認罪，又朱惟閔將公館郵局帳戶出售予被告之事業經朱惟閔
    及證人李瑗慈於原審另案98年度易字第285號案件中陳述明
    確，而甲○○遭詐騙經過亦經甲○○指述屬實，並有朱惟閔
    公館郵局帳戶之開戶申請書、變更帳戶事項申請書、查詢帳
    戶最近交易資料及甲○○匯款之郵政國內匯款執據2張、中
    華郵政公司儲匯處95年10月31日儲字第0950001845號函朱惟
    閔帳戶之掛失止付申請書檢附在卷可稽等證據資料，而為論
    斷，已敘明其所憑之證據及認定之理由。並說明：審酌：(1)
    被告因「高韋翔」之要求，先交付自己帳戶，再向朱惟閔收
    購帳戶予「高韋翔」，致甲○○遭詐騙，匯入朱惟閔帳戶之
    金額高達48萬元，損害非輕；(2)惟被告於原審訊問時，終能
    坦承犯行，表示後悔等一切情狀，量處如前開之刑之理由。
    經核認事用法及量刑均無不合。
二、被告上訴意旨略稱：因本案遭家族瞧不起、工作被辭退，希
    望聯繫朱惟閔，向其道歉。渠無能力支付易科罰金，請從輕
    發落云云。然並未具體指明本件原判決有何認事、用法或量
    刑等足以影響判決本旨之違法或不當情形，自不合於首揭提
    起第二審上訴，上訴書狀應敘述具體理由之規定。其上訴顯
    屬違背法律上之程式，爰不經言詞辯論，駁回其上訴。
據上論斷，應依刑事訴訟法第367條前段、第372條，判決如主文
。
中    華    民    國    99    年    1     月    27    日
                  刑事第十二庭審判長法  官  蔡永昌
                                    法  官  吳啟民
                                    法  官  蔡國在
以上正本證明與原本無異。
不得上訴。
                                    書記官  顧哲瑜
中    華    民    國    99    年    1     月    27    日


司法院資訊處製作；財團法人民間司法改革基金會備份。
